【裁判字號】    89,交訴,35
【裁判日期】    890615
【裁判案由】    業務過失致死
【裁判全文】
臺灣臺中地方法院刑事判決                          八十九年度交訴字第三五號
    公  訴  人  臺灣台中地方法院檢察署檢察官
    被      告  甲○○
右列被告因業務過失致死案件，經檢察官提起公訴 (八十九年度偵字第三三二八號）
，本院判決如左：
    主  文
甲○○從事業務之人，因業務上之過失致人於死，處有期徒刑拾月，緩刑參年。
    事  實
一、甲○○係設於台中市○區○○○路一九四號帝妮室內用品有限公司（下稱帝妮公
    司）司機及外務員，平日駕駛該公司所有車牌號碼ＭＱ－○四一○號自用小貨車
    載送貨物，乃從事駕駛為其業務之人，於民國（下同）八十九年一月十一日上午
    八時四十分許，駕駛原停放在台中市○區○○路一段一五六號前路旁之上開自用
    小貨車，沿台中市○區○○路欲迴轉往台中市○村路方向行駛至帝妮公司上班，
    在該路段一五六號前時，本應注意汽車迴車時，在劃有禁止超車線之路段，不得
    迴車，且彎道不得迴車，又汽車迴車前，應暫停並顯示左轉燈光或手勢，看清無
    來往車輛，始得迴車，而依當時天候晴，日間自然光，路面乾燥、無缺陷及無障
    礙物，視距良好，又無不能注意之情形，詎其能注意，竟疏未注意讓其同向後方
    由梁育榮騎乘之車牌號碼ＮＯＱ－二七六號重型機車先行，猶貿然駛入內側車道
    迴轉，適其同向後方亦疏未注意車前狀況之由梁育榮所騎乘上開機車駛來，梁育
    榮因閃煞不及，致其所騎乘機車之車頭與甲○○所駕駛自用小貨車左後方向燈附
    近發生碰撞，使梁育榮人車倒地，致梁育榮受有頭部外傷等傷害，經送醫急救後
    仍因顱內出血於同年一月十二日晚間九時三十六分許不治死亡。甲○○則於肇事
    後打電話向警方報案，並在未經有偵查權之機關或公務員發覺為犯嫌前，向到瑒
    處理本件車禍之警員丙○○自首即陳明其為肇事者及肇事經過，並願接受裁判。
二、案經台中市警察局第一分局報請台灣彰化地方法院檢察署檢察官相驗後，經台灣
    台中地方法院檢察署檢察官自動檢舉偵查起訴。
    理  由
一、訊據被告甲○○對於前開事實坦承不諱，核與被害人梁育榮之父乙○○於警、偵
    訊中指述之情節相符，並有台中市○○○道路交通事故調查報告表乙份及現場、
    車損照片五幀附卷可稽。而被害人梁育榮確因本件車禍受有頭部外傷等傷害致顱
    內出血不治死亡，亦經臺灣彰化地方法院檢察署檢察官督同檢驗員相驗屬實，製
    有勘驗筆錄、相驗屍體證明書及驗斷書附卷足憑。按汽車迴車時，在劃有禁止超
    車線之路段，不得迴車，且彎道不得迴車，又汽車迴車前，應暫停並顯示左轉燈
    光或手勢，看清無來往車輛，始得迴車，道路交通安全規則第一百零六條第一款
    、第二款、第五款分別定有明文。經查本件被告於前開時地駕車，本應注意遵守
    上開規定，而肇事路段為市區道路○○○路附近，依當時天候晴，日間自然光，
    路面乾燥、無缺陷及無障礙物，有上開道路交通事故調查報告表附卷可查，又無
    不能注意之情形，詎其能注意，竟疏未注意在彎道、劃有禁止超車標線處所不得
    迴車，且縱有缺口迴車亦應看清無來往車輛，猶貿然駛入內側車道迴轉，致其左
    後方之前開機車自後追撞因而肇事，並使被害人傷重不治死亡，足証被告確有過
    失，且其過失行為與被害人死亡間具有相當因果關係。本件事証明確，被告犯行
    堪以認定。
二、查甲○○係台中市○區○○○路一九四號帝妮公司司機及外務員，平日駕駛上開
    自用小貨車載送貨物，此經其陳明在卷，乃從事駕駛為其業務之人，則其於執行
    業務中肇事致人死亡，核其所為，係犯刑法第二百七十六條第二項之業務過失致
    人於死罪。又被告於肇事後即打電話向警方報案，而在未經有偵查權之機關或公
    務員發覺為犯嫌前，向到場處理本件車禍之警員丙○○坦承其為肇事者及肇事經
    過，並願接受裁判，亦據被告供承在卷，並經證人丙○○到庭結證屬實，復有警
    員丙○○所製作台中市○○○道路交通事故調查報告表內載報案人為被告附卷可
    考，核與自首要件相符，依法減輕其刑。爰審酌被告於肇事後己與被害人家屬以
    新臺幣（下同）三百二十萬元達成和解賠償損害，有彰化縣和美鎮調解委員會調
    解書一紙在卷可稽，及其過失程度、被害人家屬所受傷痛程度與犯後坦承過失犯
    行等一切情狀，量處如主文所示之刑。次查被告甲○○未曾受有期徒刑以上刑之
    宣告，有台灣台中地方法院檢察署刑案資料查註紀錄表附卷可參，其因過失致犯
    本案，事後坦承過失犯行，並與被害人家屬和解賠償損害，經此科刑教訓，當知
    警惕，應無再犯之虞，本院認其所受刑之宣告，以暫不執行為適當，爰依法併予
    宣告緩刑三年，以促注意改善。
三、據上論斷，應依刑事訴訟法第二百九十九條第一項前段、刑法第二百七十六條第
    二項、第六十二條前段、第七十四條第一款，罰金罰鍰提高標準條例第一條前段
    ，判決如主文。
中      華      民      國    八十九    年      六      月     十五     日
                                  臺灣台中地方法院交通法庭
                                      法  官  夏  一  
右正本證明與原本無異。
如不服本判決，應於判決送達後十日內向本院提出上訴狀( 應附繕本 )，上訴於臺灣
高等法院臺中分院。
                                      書記官
中      華      民      國    八十九    年      六      月     十五     日
附錄論罪科刑法條
刑法第二百七十六條第二項
從事業務之人，因業務上之過失犯前項之罪者，處五年以下有期徒刑或拘役，得併科
三千元以下罰金。


司法院資訊處製作；財團法人民間司法改革基金會備份。
